【裁判字號】    98,裁,2248
【裁判日期】    980918
【裁判案由】    虛報進口貨物
【裁判全文】
最  高  行  政  法  院  裁  定
                                      98年度裁字第2248號
上  訴  人  互源企業有限公司
代  表  人  甲○○
訴訟代理人  葉慶人  律師
被 上訴 人  財政部基隆關稅局
代  表  人  乙○○
上列當事人間虛報進口貨物事件，上訴人對於中華民國98年6月
18日臺北高等行政法院98年度訴字第90號判決，提起上訴，本院
裁定如下：
    主  文
上訴駁回。
上訴審訴訟費用由上訴人負擔。
    理  由
一、按對於高等行政法院判決之上訴，非以其違背法令為理由，
    不得為之，行政訴訟法第242條定有明文。依同法第243條第
    1項規定，判決不適用法規或適用不當者，為違背法令；而
    判決有同條第2項所列各款情形之一者，為當然違背法令。
    是當事人對於高等行政法院判決上訴，如依行政訴訟法第24
    3條第1項規定，以高等行政法院判決有不適用法規或適用不
    當為理由時，其上訴狀或理由書應有具體之指摘，並揭示該
    法規之條項或其內容；若係成文法以外之法則，應揭示該法
    則之旨趣，倘為司法院解釋或本院之判例，則應揭示該判解
    之字號或其內容。如以行政訴訟法第243條第2項所列各款情
    形為理由時，其上訴狀或理由書，應揭示合於該條項各款之
    事實。上訴狀或理由書如未依此項方法表明者，即難認為已
    對高等行政法院判決之違背法令有具體之指摘，其上訴自難
    認為合法。
二、上訴人於民國96年6月20日委由元隆報關股份有限公司（下
    稱元隆公司）向被上訴人報運進口"CALMEX"BRAND CANNED
    MEXICAN ABALONE貨物1批（進口報單號碼：第AW/BC/96/W25
    8/7206號）；經稽核結果，上訴人僅以部分付款（PARTIAL
    PAYMENT）申報完稅價格，以上訴人涉有虛報進口貨物價格
    ，逃漏進口稅費情事，被上訴人乃依海關緝私條例第37條第
    1項、第44條、加值型及非加值型營業稅法（下稱營業稅法
    ）第51條第7款、貿易法第21條第1項、第2項規定，追徵進
    口稅費計新臺幣（下同）706,980元（包括進口稅439,118元
    、營業稅265,910元、推廣貿易服務費1,952元），並處所漏
    進口稅額2倍之罰鍰計878,236元，及處所漏營業稅額3倍之
    罰鍰計797,700元（計至百元止）。上訴人不服申請復查未
    獲變更，提起訴願亦遭駁回，遂提起行政訴訟，經臺北高等
    行政法院98年度訴字第90號判決駁回，上訴人對之提起上訴
    ，主張：上訴人未虛報貨物價格逃漏稅捐，究竟應適用關稅
    法第29條第5項以下規定補繳差額，或依海關緝私條例第37
    條第2項科予處罰，其法律適用全然不同，上訴人據實申報
    係部分付款，被上訴人有疑問應加以調查，非逕以海關緝私
    條例第37條第2項科予處罰，原判決對於前揭主張何以不採
    未予說明，有判決理由不備之違法等語，雖以該判決違背法
    令為由，惟核其上訴理由，係就原審取捨證據、認定事實之
    職權行使，指摘其為不當，並就原審已論斷者，泛言未論斷
    ，或就原審所為論斷，泛言其論斷矛盾，而非具體說明其有
    何不適用法規或適用法規不當之情形，並揭示該法規之條項
    或其內容，及合於行政訴訟法第243條第2項所列各款之事實
    ，難認對該判決之如何違背法令已有具體之指摘。依首開規
    定及說明，應認其上訴為不合法。
三、據上論結，本件上訴為不合法。依行政訴訟法第249條第1項
    前段、第104條、民事訴訟法第95條、第78條，裁定如主文
    。
中    華    民    國    98    年    9     月    18    日
                    最高行政法院第四庭
                        審判長法官  劉  鑫  楨
                              法官  陳  金  圍
                              法官  劉  介  中
                              法官  曹  瑞  卿
                              法官  陳  鴻  斌
以  上  正  本  證  明  與  原  本  無  異
中    華    民    國    98    年    9     月    18    日
                              書記官  張  雅  琴


司法院資訊處製作；財團法人民間司法改革基金會備份。
